【裁判字號】    97,易,595
【裁判日期】    970724
【裁判案由】    竊盜
【裁判全文】
臺灣彰化地方法院刑事判決               97年度易字第595號
公  訴  人  臺灣彰化地方法院檢察署檢察官
被      告  乙○
上列被告因竊盜案件，經檢察官提起公訴（96年度偵字第9233號
），本院判決如下：
    主  文
乙○犯竊盜罪，處拘役拾伍日，如易科罰金，以新臺幣壹仟元折
算壹日。
    事  實
一、乙○在彰化縣員林鎮○○路199號旁設有攤位，於民國96年9
    月22日凌晨3時33分許，駕駛其所有車號CU-4279號自小貨車
    ，停於上址攤位前，因見相鄰由丙○○擺設之攤位放有內含
    1個電子秤之置物箱（係丙○○於同日凌晨3時7分許放置）
    ，竟意圖為自己不法之所有，移開丙○○用以掩蔽置物箱之
    木板，徒手竊得丙○○所有內含電子秤之置物箱1個，旋於
    同日凌晨3時43分許駕車離去，嗣丙○○於同日上午6時許自
    溪湖果菜市場批貨後返回攤位，發現攤位擺放之物品遭人移
    動，且置物箱失竊，乃報警處理，經警調閱監視錄影畫面後
    ，循線查悉上情。
二、案經彰化縣警察局員林分局報告臺灣彰化地方法院檢察署檢
    察官。
    理  由
一、本案全部卷證所涵括之供述證據及非供述證據，公訴人及被
    告就以下全部證據之證據能力均不予爭執，亦未於言詞辯論
    終結前聲明異議，本院審酌該等供述證據及非供述證據作成
    時之情況，並無不適當之情事，應均具有證據能力，合先敘
    明。
二、訊據被告乙○固坦認其有於前揭時間駕駛上開自小貨車至其
    攤位，惟矢口否認有何竊盜犯行，辯稱：其並未竊取被害人
    丙○○所有內含電子秤之置物箱，其當時係前往攤位清垃圾
    ，其於96年9月12日後便未在其攤位擺攤賣菜，但因被害人
    很會喝酒，其需要至其攤位清酒瓶，且因其要去王功抓文蛤
    來賣，故駕車至攤位拿取箱子，被害人曾打電話向其表示電
    子秤不見，其僅稱有舊電子秤可以借被害人使用云云。經查
    ，上開事實，業據證人即被害人丙○○迭於警詢、偵查中及
    本院審理時證稱：其與被告均在彰化縣員林鎮○○路199號
    旁擺攤賣菜，其攤位在被告攤位之左手邊，其每日凌晨3點
    多將賣菜用具包括電子秤以機車載至其攤位擺放，之後前往
    溪湖果菜市場批貨，批完貨返回其攤位約上午5、6時許，其
    於96年9月22日凌晨3時7分許，將電子秤放在置物箱，並以
    木板遮蔽後即離開攤位，迄同日上午6時許批完貨返回攤位
    時，發現其所有擺放在該攤位前方地上內含電子秤之置物箱
    遭竊，經報警處理後，會同員警前往上址攤位對面位於彰化
    縣員林鎮○○路198號之采宸服飾店調閱監視錄影畫面，查
    得被告駕駛之車號CU-4279號自小貨車，於當日凌晨3時33分
    許，停放在上址攤位前，被告下車後，於當日凌晨3時43分
    許駕車離去，此際顯示其擺放之物品有遭移動，其置物箱則
    不見，自其離開攤位至同日上午6時許返回攤位，期間僅有
    被告駕駛之上開自小貨車曾在其攤位前停留，其看過監視錄
    影畫面後，有打電話質問被告為何要竊取其電子秤，被告一
    開始不承認，嗣其向被告表示經調閱監視器畫面，發現其電
    子秤遭被告竊取，被告乃坦承行竊並稱：「大家都是兄弟不
    要害我，我再拿1個電子秤還你」云云等語綦詳，本院衡諸
    被告供稱：其攤位與證人丙○○之攤位係相鄰隔壁攤位，2
    人平日相處不錯，沒有仇怨，且證人之攤位原係其所屬，係
    其讓出空間予證人擺攤等語在卷，且經證人即上址攤位對面
    采宸服飾店負責人吳許彩宸於偵查中證述：被告與被害人並
    無爭吵等語屬實，況證人丙○○於本院審理時尚表示：東西
    丟掉就算了，大家都是朋友，伊不追究，伊是因東西多次不
    見，很生氣才報警處理，伊不知道係被告竊取伊所有內含電
    子秤之置物箱，否則就不會去報警等語明確，足徵證人丙○
    ○並無刻意設詞誣攀被告之動機與必要，堪認證人上開證述
    ，並非子虛，顯屬可採。至被告雖以前揭情詞置辯，惟被告
    已供稱其自96年9月12日以後便未在其攤位擺攤賣菜等語在
    卷，參以證人吳許彩宸於偵查中證稱：被告有一陣子都沒有
    去擺攤，本案發生日期即係被告未去擺攤之那段時間等語無
    訛，核與證人丙○○於偵查中證稱：當時被告已經休息好幾
    天，且東西均已拿回去等語相符，則被告有無如其所辯三更
    半夜至其攤位清理垃圾之必要，已非無疑，況證人吳許彩宸
    復於偵查中證稱：被告隔壁攤位即被害人之攤位收攤時均收
    得很乾淨等語屬實，且證人丙○○於偵查中證述：其即為在
    被告隔壁擺攤之人，其係將酒瓶放在攤位準備回收等語在卷
    ，則被告辯以因被害人很會喝酒，酒瓶亂丟，其必須每天清
    酒瓶云云，難信為真，又證人甲○○雖到庭證稱：被告曾拿
    一些文蛤至其攤位販賣等語，惟觀諸證人甲○○之證述內容
    ，其已忘記被告擺攤販賣文蛤之時間，則證人甲○○之前揭
    證詞，實難作為被告辯稱其於案發當日係至攤位拿取箱子準
    備撿拾文蛤等語之憑據，況縱被告所辯屬實，亦無法據此即
    推論其並無竊取放在相鄰攤位被害人所有內含電子秤之置物
    箱而遽為被告有利之認定，是被告上開所辯，均無足取。此
    外，並有現場圖、監視錄影畫面翻拍照片、現場照片等件在
    卷可稽，本案事證明確，被告犯行洵堪認定，應予依法論科
    。
三、核被告乙○所為，係犯刑法第320條第1項竊盜罪。爰審酌被
    告不思循正途以獲取個人所需，竟以行竊手段，貪圖不勞而
    獲之非法利益，兼衡其素行、犯罪動機、目的、手段、犯罪
    所生損害、犯後態度及被害人丙○○當庭表示不予追究之意
    等一切情狀，量處如主文所示之刑，並諭知易科罰金之折算
    標準，以示懲儆。
據上論斷，應依刑事訴訟法第299條第1項前段，刑法第320條第1
項、第41條第1項前段，刑法施行法第1條之1，判決如主文。
本案經檢察官莊佳瑋到庭執行職務。
中    華    民    國    97    年    7     月    24    日
                  刑事第二庭      審判長法官  石馨文
                                  法      官  黃齡玉
                                  法      官  尚安雅
以上正本證明與原本無異。
如不服本判決，應於判決送達後10日內，向本院提出上訴書狀，
上訴書狀應「敘述具體上訴理由」，並按他造當事人之人數附繕
本。「切勿逕送上級法院」。
告訴人或被害人對於判決如有不服具備理由請求檢察官上訴者，
其上訴期間之計算係以檢察官收受判決正本之日期為準。
中    華    民    國    97    年    7     月    29    日
                                  書  記  官  陳文俊
附錄本案論罪科刑法條：
中華民國刑法第320條
（普通竊盜罪、竊佔罪）
意圖為自己或第三人不法之所有，而竊取他人之動產者，為竊盜
罪，處 5 年以下有期徒刑、拘役或 5 百元以下罰金。
意圖為自己或第三人不法之利益，而竊佔他人之不動產者，依前
項之規定處斷。
前二項之未遂犯罰之。


司法院資訊處製作；財團法人民間司法改革基金會備份。
